臺灣臺中地方法院民事裁定
111年度聲字第136號
聲  請  人  朱宥瑋  

聲  請  人  朱耘葴  
特別代理人  朱家慶  
上二人共同
訴訟代理人  李思怡律師
相  對  人  王梓丞  

上列當事人間聲請停止執行事件，本院裁定如下：
    主    文
聲請人供擔保新臺幣伍拾伍萬貳仟伍佰元後，本院111年度司執
字第5152號清償債務執行事件之強制執行程序，於本院111年度
訴字第1133號債務人異議之訴事件終結（裁判確定、和解、調解
成立、撤回）前，應暫予停止。
    理　　由
一、聲請意旨略以：相對人以本院104年度司促字第19257、1925
    8、19304、23112號支付命令及確定證明書為執行名義，對
    聲請人聲請強制執行，現由本院111年度司執字第5152號清
    償債務強制執行事件執行受理在案。惟聲請人業以兩造間並
    無債權債務關係，向本院提起債務人異議之訴，經本院以11
    1年度訴字第1133號受理在案，爰依強制執行法第18條第2項
    之規定，聲請准為裁定系爭執行事件於前開債務人異議之訴
    判決確定前停止執行等語。
二、按強制執行程序開始後，除法律另有規定外，不停止執行。
    有回復原狀之聲請，或提起再審或異議之訴，或對於和解為
    繼續審判之請求，或提起宣告調解無效之訴、撤銷調解之訴
    ，或對於許可強制執行之裁定提起抗告時，法院因必要情形
    或依聲請定相當並確實之擔保，得為停止強制執行之裁定，
    強制執行法第18條定有明文。又法院依強制執行法第18條第
    2項定擔保金額而准許停止強制執行之裁定者，該項擔保係
    備供債權人因停止執行所受損害之賠償，其數額應依標的物
    停止執行後，債權人未能即時受償或利用該標的物所受之損
    害額，或其因另供擔保強制執行所受之損害額定之，非以標
    的物之價值或其債權額為依據（最高法院95年度台抗字第10
    4號、92年度台抗字第480號、91年度台抗字第429號裁定參
    照）。
三、本件聲請人以其向本院提起111年度訴字第1133號債務人異
    議之訴為由，聲請停止本院111年度司執字第5152號清償債
    務強制執行事件。經查：
（一）系爭執行事件現尚未終結，而聲請人已對相對人提起債務
      人異議之訴，現由本院111年度訴字第1133號受理等情，
      業經本院調取上開執行卷宗及債務人異議之訴卷宗查閱屬
      實。依前開卷證資料，聲請人所提債務人異議之訴並無在
      法律上顯無理由之情形，且系爭強制執行事件已定於民國
      111年5月31日就聲請人因繼承所得之不動產辦理查封登記
      ，現仍執行中，尚未執行終結，如不停止執行，將來確有
      難於回復執行前狀態之危險，本院認本件確有停止執行之
      必要，聲請人之聲請，於法尚無不合。
（二）至聲請人應提供之擔保金部分，本院審核上開強制執行案
      卷結果，相對人聲請執行之債權金額為新臺幣（下同）34
      0萬元，倘系爭強制執行事件停止執行，可能造成相對人
      受到之最大損害，應係前揭債權未能提前受償，而受有該
      債權額依法定利率計算之損失。又本案訴訟標的價額逾15
      0萬元，係得上訴第三審之案件，考量各級法院辦案期限
      實施要點第2條規定，民事第一、二、三審通常程序審判
      案件之辦案期限原則上分別為1年4月、2年、1年，參酌本
      件債務人異議之訴事件之繁簡程度，預估該事件自起訴時
      迄判決確定時止，約需4年4個月。則相對人因本件停止執
      行未能即時受償所受之損害，應為在該民事訴訟程序進行
      期間，延後取得債權額340萬元依法定利率週年百分之5計
      算之利息損失552,500元【計算方式：3,400,000元×年息5
      ％×（4年＋4/12年）＝552,500元】，本院因認聲請人所應供
      之擔保應以552,500元為適當。
四、依強制執行法第18條第2項，裁定如主文。
中　　華　　民　　國　　111 　年　　5 　　月　　18　　日
                  民事第六庭  法  官  巫淑芳
正本係照原本作成。
如不服本裁定應於送達後10日內向本院提出抗告狀，並繳納抗告
費新臺幣1,000元。
中　　華　　民　　國　　111 　年　　5 　　月　　18　　日
                              書記官  楊家印